【裁判字號】    97,易,732
【裁判日期】    970818
【裁判案由】    竊盜
【裁判全文】
臺灣高雄地方法院刑事判決               97年度易字第732號
公  訴  人  臺灣高雄地方法院檢察署檢察官
被      告  甲○○
上列被告因竊盜案件，經檢察官提起公訴（97年度偵字第4341號）
，本院判決如下：
    主  文
甲○○共同竊盜，累犯，處有期徒刑拾月。扣案鑰匙壹支，沒收
之。
    事  實
一、甲○○前因竊盜案件，經臺灣高等法院高雄分院以95年度上
    易字第253 號判決判處有期徒刑1 年2 月確定，並於96年3
    月19日縮刑期滿執行完畢。詎猶不知悔改，與丁○○（未經
    檢察官偵查起訴）及另名真實姓名不詳之成年男子三人共同
    謀議，以由丁○○負責行竊、甲○○負責變賣竊得財物之方
    式，竊取他人財物牟利，謀議既定，三人遂基於意圖為自己
    不法所有之犯意聯絡，由丁○○於97年1 月29日晚上6 時許
    ，在高雄市○○區○○路附近，以其所有之鑰匙1 支，開啟
    乙○○所有停放在該處之車牌號碼：5N-0748 號自小貨車電
    門鎖之方式，徒手竊取該部自小貨車及車上之鐵材1 批（重
    約600 公斤、價值約新臺幣4 萬元），得手後旋即駕駛該車
    逃離現場，前往甲○○高雄縣大樹鄉住處，與甲○○及該名
    男子會合。嗣於翌日即97年1 月30日凌晨1 時15分許，甲○○駕駛上開自小貨車搭載丁○○及該名男子，行經高雄縣大
    樹鄉○○路○○道路時，因形跡可疑為警攔查，甲○○見狀
    加速逃逸閃避臨檢，因警方追緝不捨，甲○○等人遂棄車逃
    逸，嗣經警追躡而當場逮捕甲○○，並扣得前開丁○○所有
    之鑰匙1 支。
二、案經乙○○訴由高雄縣政府警察局仁武分局報請臺灣高雄地
    方法院檢察署檢察官偵查起訴。
    理  由
壹、證據能力部分：
一、按被告以外之人於偵查中向檢察官所為之陳述，除顯有不可
    信之情況者外，得為證據，刑事訴訟法第159條之1第2 項定
    有明文。本件證人即查獲之員警戊○○於偵查中在檢察官前
    所為陳述，既經具結，亦無證據證明顯有不可信之情況，且
    業於本院審理時傳訊到庭，由被告行使對質、詰問之權利，
    其於偵查中所為之陳述，依前開說明，自有證據能力。
二、除上開所述以外，被告及檢察官於本院調查證據時，均知本
    院其餘卷內證據資料有第159 條第1 項不得為證據之情形，
    且經本院審理時予以提示或告以要旨，各經其等表示意見，
    而未於言詞辯論終結前聲明異議，且本院審酌上開證據作成
    之形式均無瑕疵，復與待證事實具有關聯性等情況，認為適
    合作為本案之證據，依刑事訴訟法第159 條之5 第2 項規定
    ，應視為同意而有證據能力。
貳、論罪科刑部分：
一、訊據被告甲○○對於97年1 月30日凌晨1 時15分許，與證人
    丁○○及另名男子駕駛前開自小貨車，行經高雄縣大樹鄉○○路○○道路時，為警攔查並加速逃逸之事實固坦認不諱，
    惟矢口否認有何竊盜犯行，辯稱：前開自小貨車是由證人丁○○所駕駛，伊並不知到該車是贓車等語。經查：
  (一)告訴人乙○○所有停放在高雄市○○區○○路附近之車牌號
    碼：5N-0748 號自小貨車（車上有鐵材1 批，重約600 公斤
    、價值約新臺幣4 萬元），於97年1 月29日晚上6 時許，在
    上址，遭證人丁○○以其所有之鑰匙1 支，開啟上開自小貨
    車電門鎖之方式徒手竊取，證人丁○○並隨即駕駛該車前往
    甲○○高雄縣大樹鄉住處，與被告及該名男子會合等情，業
    據證人丁○○於本院審理中證述明確（參本院96年度易字73
    2 號卷第22頁至第26頁），核與證人即告訴人乙○○於警詢
    中所述相符（參97偵字4341號卷第9 頁至第11頁），並有高
    雄縣政府警察局仁武分局有扣押筆錄、扣押物品目錄表、贓
    物認領保管單及照片8 幀在卷可稽，此部分之事實，至堪認
    定。
  (二)證人丁○○為上開犯行後，所以隨即駕車前往被告住處，係
    欲找被告將所竊得之財物變賣牟利乙節，業據被告於檢察官
    偵訊中所自承（參97偵字4341號卷第39頁），並與證人丁○○於本院審理中所證互相符合（參本院96年度易字第732 號
    卷第23頁），此部分之事實，洵堪認定。本院審酌證人丁○○所竊取之財物係自小貨車及鐵材，上開財物尤其鐵材，一
    般宵小若欲變現牟利，最有可能係前往資源回收場販賣，而
    資源回收場並非特定人始能知悉，故以證人丁○○下手行竊
    時，業已晚上6 時許，若其急欲變現牟利，應係趁資源回收
    場尚未關門之時間，就近在高雄市○○路附近即下手行竊地
    點附近之資源回收場變賣，實無大費周章，從高雄市區駕駛
    該車，前往高雄縣大樹鄉被告住處，再請被告帶領前往變賣
    之必要，且如此一來時間拖延，若資源回收場關門，除無從
    變賣外，駕駛上開竊得之自小貨車在外遊蕩，益增遭警查獲
    之風險。然證人丁○○如上所論，一反常情，於下手行竊後
    ，不顧當時時間已晚，旋即前往被告住處與被告及該姓名年
    籍不詳成年男子會合，顯然被告及該男子就證人丁○○所為
    上開竊盜犯行，並非單純居於帶領證人丁○○前往販賣竊得
    財物之地位。又本件被告與證人丁○○及姓名年籍不詳男子
    為警逮捕之時間，係97年1 月30日凌晨1 時15分許，查獲當
    時係由被告甲○○駕駛上開自小貨車乙節，業據證人丁○○
    於本院審理中證述明確（參本院上開卷第25頁），並與證人
    即查獲警員戊○○於本院審理中證稱：被告當時係從自小貨
    車駕駛座上下來等語互核一致（參本院上開卷第28頁），另
    有高雄縣政府警察局仁武分局解送人犯報告書乙份其上所載
    之查獲時間在卷可憑（參97偵字4341號卷第1 頁），此部分
    之事實，亦堪認定。則由被告於凌晨時分，仍駕駛該車與證
    人丁○○等人外出欲變賣證人丁○○所竊得財物之情以觀，
    若非被告對於證人丁○○欲變賣上開財物，早已知悉並同意
    ，當證人丁○○於深夜前來請其變賣財物時，因斯時夜深，
    銷售管道均已停止營業，被告理當請證人丁○○先行離去，
    待第二天再行變賣，殊無可能仍於深夜駕駛該車與證人丁○○等人一同外出，徒遭為警查緝之風險。對照上開證人丁○○於下手行竊後，不顧當時時間已晚，旋即前往被告住處與
    被告及該姓名年籍不詳成年男子會合之情，被告與證人丁○○及該男子就證人丁○○本件竊盜犯行，事先業已謀議，以
    由證人丁○○負責行竊、被告甲○○負責變賣竊得財物之方
    式牟利乙節，應堪認定。
  (三)至被告雖以前詞置辯，惟查本件查獲當時，前開自小貨車係
    由被告所駕駛乙節，業據證人戊○○、丁○○證述明確，有
    如前述。又本件查獲當時，被告見警攔查旋即加速駕駛前開
    自小貨車逃逸乙節，亦據證人戊○○、丁○○證述無訛，被
    告若非確知所駕駛車輛及其上鐵材均係贓物，殊無可能有此
    舉動。是被告所辯，均顯係臨訟飾卸之詞，尚無足採。
  (四)綜上，本案事證明確，被告犯行堪予認定，應依法論科。
二、核被告所為，係犯刑法第320 條第1 項之普通竊盜罪。被告
    就本件由證人丁○○下手行竊之犯行，與證人丁○○及姓名
    年籍不詳之成年男子具有犯意之聯絡與行為之分擔，為共謀
    共同正犯。公訴人雖以本件警方查獲當時有被告及證人丁○○及另名男子共三人一起駕駛前開自小貨車，而認被告與證
    人丁○○及該男子係犯刑法第321 條第1 項第4 款之結夥三
    人加重竊盜罪嫌，然警方查獲之時，距離前開自小貨車遭竊
    時間，已有6 小時，尚難認三人一起駕駛前開自小貨車，即
    認三人結夥竊盜，且亦無證據可證被告與證人丁○○及該男
    子共同下手行竊，依罪疑為輕原則，自難以該罪相繩，惟因
    二者社會基本事實同一，爰依法變更起訴法條。又被告有如
    事實欄所示犯罪科刑及執行完畢之前科，有臺灣高等法院被
    告前案紀錄表1 份在卷可按，其於受有期徒刑執行完畢後，
    5 年以內故意再犯本件有期徒刑以上之罪，為累犯，應依刑
    法第47條第1 項規定加重其刑。爰審酌被告年值青壯，身心
    健全，不思循正當程序賺取所需，且前已有竊盜前科，竟仍
    不思以己力獲取所需，任意竊取他人財物，造成他人財產上
    損害，犯後復飾詞狡辯，未見悔意等一切情狀，量處如主文
    所示之刑，以示懲儆。至扣案之鑰匙1 支，為證人丁○○所
    有，用供與被告共同犯本罪所用之物，依共犯共同責任原則
    ，應依刑法第38條第1 項第2 款之規定，併予宣告沒收之。
據上論斷，應依刑事訴訟法第299 條第1 項前段、第300 條，刑
法第320 條第1 項、第28條、第47條第1 項、第38條第1 項第2
款，刑法施行法第1 條之1 ，判決如主文。
本案經檢察官丙○○到庭執行職務。
中    華    民    國    97    年    8     月    18    日
                     刑事第十庭    法  官  林揚奇
以上正本證明與原本無異。
如不服本判決應於送達後10日內向本院提出上訴狀。
中    華    民    國    97    年    8     月    18    日
                                   書記官  何明昌


司法院資訊處製作；財團法人民間司法改革基金會備份。
